【裁判字號】    98,上易,2440
【裁判日期】    981126
【裁判案由】    竊盜
【裁判全文】
臺灣高等法院刑事判決                98年度上易字第2440號
上  訴  人
即  被  告  乙○○
                  （現另案於臺灣臺北監獄臺北分監執行中）
上列上訴人因竊盜案件，不服臺灣板橋地方法院98年度易字第
1291號，中華民國98年8月24日第一審判決（起訴案號：臺灣板
橋地方法院檢察署98年度偵字第10251號），提起上訴，本院判
決如下
    主  文
上訴駁回。
    事  實
一、乙○○前因竊盜案件，經臺灣臺北地方法院以90年度簡字第
    3788號簡易判決判處有期徒刑3 月確定；另因收受贓物案件
    ，經本院以90年度易字第3835號判決判處有期徒刑7 月；上
    開二案經本院以91年度聲字第636 號裁定應執行有期徒刑9
    月。又於民國94年間因竊盜案件，經臺灣臺北地方法院以95
    年度訴緝字第176 號判決判處有期徒刑8 月確定，嗣經同法
    院以96年度聲減字第8 號裁定減刑為有期徒刑4 月，於96年
    7 月16日縮刑期滿執行完畢（於本案構成累犯）。復因加重
    竊盜案件，經臺灣板橋地方法院以97年度易字第3654號判決
    判處有期徒刑8月確定，現正執行中。詎乙○○猶不知悔改
    ，竟意圖為自己不法之所有，基於竊盜之犯意，於98年3月
    20 日下午2時許，在臺北縣中和市○○街85號4樓之國家圖
    書館臺灣分館（起訴書誤載為中央圖書館，應予更正，以下
    同），竊取甲○○所有之手提包1個得手後，將手提包內之
    皮夾（內有捷運悠遊卡、甲○○健保卡及學正證各1張、消
    費券面額共90 0元及現金新臺幣（下同）500元）、Sony
    Ericsson 牌手機1台及創見牌MP3隨身聽1台取出後，將手提
    包塞在圖書館書架上。嗣甲○○發現失竊，調閱監視錄影畫
    面，始知上情並報警處理。嗣劉銘修於同年4月1日下午3時
    許，在同一處所，因另案通緝為警緝獲，並在其身上起出其
    所竊取之上開捷運悠遊卡1張。
二、案經甲○○告訴臺北縣政府警察局中和第一分局報告臺灣板
    橋地方法院檢察署偵查起訴，嗣於原審準備程序進行中，乙
    ○○就被訴事實為有罪之陳述，原審合議庭裁定以簡式審判
    程序審理。
    理  由
壹、程序部分：
    本件認定事實所引用之卷證資料（包含文書證據、物證等證
    據），並無證據證明係公務員違背法定程序所取得，且被告
    乙○○對本案引用之供述證據資料之證據能力，已表示不爭
    執，被告乙○○於審判程序中復未於言詞辯論終結前表示異
    議，且卷內之文書證據及物證等，亦無顯有不可信之情況與
    不得作為證據之情形，則依刑事訴訟法第159條之5之規定，
    本件認定事實所引用之所有文書證據、物證等證據，均有證
    據能力。
貳、實體部分：
一、訊據上訴人即被告雖坦承被害人甲○○之捷運悠遊卡是在其
    身上找到，然否認涉有本件竊盜犯行，辯稱：被害人的捷運
    悠遊卡是伊在外面垃圾桶撿到的，伊在警局、偵查及原審承
    認犯罪是因為他們要我快點承認，伊實未為本件竊盜犯行云
    云。
二、惟查：
(一)上開犯罪事實，業據被告於警詢及原審準備程序及審理時坦
    承不諱（見98年度偵字第10251號卷第5至8頁、原審卷第64
    頁反面、66頁），且經證人即告訴人甲○○於警詢、偵訊時
    之證述綦詳，並有同意搜索切結書、扣押物品目錄表及贓物
    認領管單各乙紙。捷運監視錄影畫面翻拍照片2幀、票卡查
    詢畫面翻拍照片2幀等件附卷可憑，前開事實，堪可認定。
(二)被告雖以前詞置辯，惟被告於警詢時供稱：伊竊取該皮包是
    要拿取內部的錢及悠遊卡1張，手機要賣給中古手機行換取
    現金，因太過老舊店家不收購，隨後伊將證件、手機及MP3
    丟棄在四號公園外的垃圾桶等語（見偵查卷第10頁），嗣後
    亦於原審準備程序中供稱：伊有施用陳小姐的悠遊卡，健保
    卡及學生證都沒有拿，伊只有拿現金及消費卷，其餘都丟在
    垃圾桶等語（見原審卷第64頁反面），由以上可知，被告對
    於從被害人處所竊得之物如何處理之情形供述大致相同。再
    參酌被害人所有之捷運悠遊卡在被告身上查獲，且該張悠遊
    卡於98年3月14日業經被害人甲○○才剛加值500元，此經被
    害人甲○○供證在卷，復有捷運監視錄影畫面翻拍照片2幀
    、票卡查詢畫面翻拍照片2幀等件附卷可憑，顯見該悠遊卡
    內尚有一定金額，斷不可能被丟棄在垃圾桶內而為被告所拾
    獲。是被告乙○○空言否認，要無足採，被告犯行洵堪認定
    ，應依法論科。
三、核被告乙○○所為，係犯刑法第320 條第1 項之竊盜罪。又
    被告有事實及理由欄一所載之犯罪、科刑暨刑之執行完畢紀
    錄，此亦有臺灣高等法院被告前案紀錄表乙份可稽，其於有
    期徒刑之執行完畢後5 年內，故意再犯本件有期徒刑以上之
    罪，為累犯，應依刑法第47條第1 項規定，加重其刑。
四、原審以被告犯行事證明確，爰依刑法第320條第1項第1款、
    第47條第1項之規定，並審酌被告正值青壯，不思依循正軌
    賺取財物，且有如事實欄所載多次竊盜之前科及刑之執行情
    形，有前開臺灣高等法院被告前案紀錄表乙份在卷可參，顯
    見其素行不佳，猶不知悔改，暨其犯罪之動機、目的、手段
    及被告犯後坦承犯行尚有悔意等一切情狀，量處有期徒刑10
    月。其認事用法均無違誤，量刑亦甚妥適，應予維持。被告
    嗣後上訴否認犯行，辯稱未為竊盜犯行云云，核無理由，應
    予駁回。
據上論斷，應依刑事訴訟法第368條，判決如主文。
本案經檢察官周誠南到庭執行職務
中    華    民    國    98    年    11    月    26    日
                  刑事第三庭審判長法  官   陳博志
                                  法  官   許文章
                                  法  官   陳德民
以上正本證明與原本無異。
不得上訴。
                                  書記官   高麗雯
中    華    民    國    98    年    11    月    26    日
附錄：本案論罪科刑法條全文
中華民國刑法第320條
（普通竊盜罪、竊佔罪）
意圖為自己或第三人不法之所有，而竊取他人之動產者，為竊盜
罪，處5  年以下有期徒刑、拘役或 5 百元以下罰金。
意圖為自己或第三人不法之利益，而竊佔他人之不動產者，依前
項之規定處斷。
前二項之未遂犯罰之。


司法院資訊處製作；財團法人民間司法改革基金會備份。
